臺灣高雄地方法院刑事判決　　　　　　　　　　　　九十一年度易字第三一四九號
　　公　訴　人　臺灣高雄地方法院檢察署檢察官
　　被　　　告　甲○○
右列被告因違反家庭暴力防治法案件，經檢察官提起公訴（九十一年度偵字第一六六
七二號），本院判決如左︰
    主  文
甲○○違反法院依家庭暴力防治法第十三條所為禁止直接或間接騷擾之裁定，累犯，
處有期徒刑伍月，如易科罰金，以參佰元（即新台幣玖佰元）折算壹日。
    事  實
一、甲○○係丙○（原名：莊陳鑾）之配偶，二人間具有家庭暴力防治法第三條第一
    款所定之家庭成員關係。甲○○前曾因傷害其配偶丙○，而經本院判處有期徒刑
    三月，得執行易科罰金，並於民國八十九年十月二十七日執行易科罰金完畢，並
    因家庭暴力案件，於九十年十一月二十九日經本院以九十年度家護字第一二八九
    號核發民事通常保護令裁定，令其不得對丙○實施身體或精神上不法侵害之行為
    、亦不得直或間接對於丙○為騷擾行為。詎甲○○仍不知悔改，竟基於違反上開
    保護令裁定之犯意，於九十一年七月一日零時許，在高雄縣大樹鄉○○○路二七
    一號住處，先將冷氣機插頭拔下，踢倒破壞電扇等家電用品，並將床鋪翻倒，禁
    止丙○睡眠，直接進行騷擾。
二、案經丙○訴由高雄縣警察局仁武分局移送臺灣高雄地方法院檢察署檢察官偵查起
    訴。
    理  由
一、訊據被告甲○○矢口否認右揭犯罪事實，辯稱：我並沒有收到保護令，也沒有騷
    擾丙○，家具及電扇均是兒子乙○○回來整理東西弄倒的云云，惟：
  (一)被告曾於九十年間因家庭暴力事件，經本院於九十年十一月二十九日以九十年度
    家護字第一二八九號核發民事通常保護令裁定，令其不得對丙○（原名：莊陳鑾
    ）實施身體或精神上不法侵害之行為；亦不得直或間接對於丙○為騷擾行為，業
    經本院調閱上開民事通常保護令卷宗核閱無訛，被告雖否認曾收受上開保護令，
    然觀之該民事保護令卷存送達證書之「送達方法」欄，應受送達人，係勾選「本
    人」，並有被告之印文，且記載送達日期為「九十年十二月六日下午十六時」等
    語，足證被告確已收受上開民事通常保護令裁定無訛，被告空言否認未收到保護
    令云云，並無可採。
  (二)右揭犯罪事實，業據被害人丙○於警訊、偵查中及本院審理時指述綦詳；被告於
    警訊時亦自承「冷氣是我買，我不讓丙○使用」等語（警卷第一頁背面）。被告
    雖於本院審理時辯稱家具及電扇均是兒子乙○○回來整理東西弄倒的云云，然其
    於偵查中卻辯稱係外孫回來時弄壞的等語（見偵查卷第三頁背面），其供述二者
    即為不同；又證人即被告之子乙○○雖於本院審理時證稱：「當天我要去整理我
    的房間、棉被單，冷氣壞掉我把插頭拔掉，電話響了我要去接電話，不小心把電
    風扇踢倒。．．除了那些我沒有再動其他東西。」等語（見本院九十一年十一月
    八日審判筆錄），然被告於警員訊及冷氣電線乙事，其供陳「冷氣是我買，我不
    讓丙○使用」等語（警卷第一頁背面），可認被告於警訊時坦承冷氣機插頭拔下
    ，顯與證人乙○○證述不同；又依警卷之現場照片，衣櫃內之抽屜被抽出丟置於
    地上，其內之衣服仍在該抽屜內，床板被翻轉置於地上，顯於證人所述整理房間
    之情形不同，況從上開照片觀之，亦未見有整理後整齊之情形，反而更顯凌亂。
    足徵證人乙○○之證言係附合被告為圖卸免被告刑責之詞，不足採信。此外並有
    現場照片四幀附於警卷可稽，事證明確，被告犯行應堪認定。
二、核被告所為，係犯係犯家庭暴力防治法第五十條第二款之違反保護令罪。又被告
    前曾因傷害案件，經本院判處有期徒刑三月，得執行易科罰金，於八十九年十月
    二十七日執行易科罰金完畢，有卷存臺灣高等法院被告全國前案紀錄表可參，其
    於受有期徒刑執行完畢後，於五年內再犯本件最重本刑為有期徒刑以上之罪，為
    累犯，應依刑法第四十七條之規定加重其刑。爰審酌被告前有毆打被害人之紀錄
    ，復於收受通常保護令後，漠視其效力，仍再騷擾被害人，視法律於無物及其犯
    罪之動機、目的、手段、知識程度及犯罪後態度等一切情狀，量處如主文所示之
    刑，並諭知易科罰金之折算標準，以示懲戒。
三、據上論斷，應依刑事訴訟法第二百九十九條第一項前段，家庭暴力防治法第五十
    條第二款、刑法第十一條前段、第四十七條、第四十一條第一項，罰金罰鍰提高
    標準條例第二條，判決如主文。
本案經檢察官林美靜到庭執行職務。
中      華      民      國      九十一      年      十二    月  十三    日
                                    臺灣高雄地方法院刑事第七庭
                                        法  官  曾吉雄
右正本證明與原本無異。
如不服本判決，應於送達後十日內，向本院提出上訴狀。
中      華      民      國      九十一      年      十二    月  十三    日
                                        書記官  唐美玲
附錄本判決論罪之法條全文
家庭暴力防治法第五十條
違反法院依第十三條、第十五條所為之下列裁定者，為本法所稱之違反保護令罪，處
三年以下有期徒刑、拘役或科或併科新台幣十萬元以下罰金︰
一  禁止實施家庭暴力行為。
二  禁止直接或間接騷擾、接觸、通話或其他連絡行為。
三  命遷出住居所。
四  遠離住居所、工作場所、學校或其他特定場所。
五  命完成加害人處遇計畫：戒癮治療、精神治療、心理輔導或其他治療、輔導。
